---
title: "Analizando Banco Falabella vs Banco Ripley"
author: "Arturo Chian"
date: "`r Sys.Date()`"
output: rmarkdown::html_vignette
vignette: >
  %\VignetteIndexEntry{Analizando Banco Falabella vs Banco Ripley}
  %\VignetteEngine{knitr::rmarkdown}
  %\VignetteEncoding{UTF-8}
---

```{r setup, include = FALSE}
knitr::opts_chunk$set(
  collapse = TRUE,
  comment = "#>"
)
```

Utilizemos el poder de R y BEST para analizar Banco Falabella vs Banco Ripley. Primero activemos los paquetes!

```{r, eval = T,message=FALSE,warning=FALSE,results='asis'}
packs=c("SBSR","xts","dplyr","tidyr","dygraphs","ggplot2","reshape2","lubridate")
invisible(lapply(packs,library,character=T))

data("bancos")
bd<-bancos %>% filter (Entidad %in% c("Falabella","Ripley"))

```

## Riesgo de credito

### Morosidad 


```{r, eval = T,message=FALSE,warning=FALSE,results='asis'}
grafico1<-bd %>% select(Entidad,morosidad,Fecha)
grafico1<-grafico1 %>%
  spread(Entidad, morosidad)
grafico1<-xts(grafico1[,2:3],order.by = as.Date(grafico1$Fecha))
dygraph(grafico1)
```

### Morosidad Moneda Nacional

```{r, eval = T,message=FALSE,warning=FALSE,results='asis'}
grafico2<-bd %>% select(Entidad,morosidad.MN,Fecha)
grafico2<-grafico2 %>%
  spread(Entidad, morosidad.MN)
grafico2<-xts(grafico2[,2:3],order.by = as.Date(grafico2$Fecha))
dygraph(grafico2)
```

### Morosidad Moneda Extranjera

```{r, eval = T,message=FALSE,warning=FALSE,results='asis'}
grafico3<-bd %>% select(Entidad,morosidad.ME,Fecha)
grafico3<-grafico3 %>%
  spread(Entidad, morosidad.ME)
grafico3<-xts(grafico3[,2:3],order.by = as.Date(grafico3$Fecha))
dygraph(grafico3)
```

### Ratio de Provisiones 

```{r, eval = T,message=FALSE,warning=FALSE,results='asis'}
grafico4<-bd %>% select(Entidad,provisiones,Fecha)
grafico4<-grafico4 %>%
  spread(Entidad, provisiones)
grafico4<-xts(grafico4[,2:3],order.by = as.Date(grafico4$Fecha))
dygraph(grafico4)
```

### Ratio de creditos reestructurados y refinanciados

```{r, eval = T,message=FALSE,warning=FALSE,results='asis'}
grafico5<-bd %>% select(Entidad,creditos.rr,Fecha)
grafico5<-grafico5 %>%
  spread(Entidad, creditos.rr)
grafico5<-xts(grafico5[,2:3],order.by = as.Date(grafico5$Fecha))
dygraph(grafico5)
```

## Riesgo de Solvencia

### Ratio Capital Global

```{r, eval = T,message=FALSE,warning=FALSE,results='asis'}
grafico<-bd %>% select(Entidad,Ratio.Capital.Global,Fecha)
grafico<-grafico %>%
  spread(Entidad, Ratio.Capital.Global)
grafico<-xts(grafico[,2:3],order.by = as.Date(grafico$Fecha))
dygraph(grafico)
```

### Apalancamiento

```{r, eval = T,message=FALSE,warning=FALSE,results='asis'}
grafico<-bd %>% select(Entidad,apalancamiento,Fecha)
grafico<-grafico %>%
  spread(Entidad,apalancamiento)
grafico<-xts(grafico[,2:3],order.by = as.Date(grafico$Fecha))
dygraph(grafico)
```

## Rentabilidad

### ROE

```{r, eval = T,message=FALSE,warning=FALSE,results='asis'}
grafico<-bd %>% select(Entidad,ROE,Fecha)
grafico<-grafico %>%
  spread(Entidad, ROE)
grafico<-xts(grafico[,2:3],order.by = as.Date(grafico$Fecha))
dygraph(grafico)
```

### ROA

```{r, eval = T,message=FALSE,warning=FALSE,results='asis'}
grafico<-bd %>% select(Entidad,ROA,Fecha)
grafico<-grafico %>%
  spread(Entidad, ROA)
grafico<-xts(grafico[,2:3],order.by = as.Date(grafico$Fecha))
dygraph(grafico)
```

## Liquidez

### Liquidez Moneda Nacional

```{r, eval = T,message=FALSE,warning=FALSE,results='asis'}
grafico<-bd %>% select(Entidad,liquidez.MN,Fecha)
grafico<-grafico %>%
  spread(Entidad, liquidez.MN)
grafico<-xts(grafico[,2:3],order.by = as.Date(grafico$Fecha))
dygraph(grafico)
```

### Liquidez Moneda Extranjera

```{r, eval = T,message=FALSE,warning=FALSE,results='asis'}
grafico<-bd %>% select(Entidad,liquidez.ME,Fecha)
grafico<-grafico %>%
  spread(Entidad, liquidez.ME)
grafico<-xts(grafico[,2:3],order.by = as.Date(grafico$Fecha))
dygraph(grafico)
```

## Eficiencia

### Depositos / Numero de Oficinas ( S/. Miles )

```{r, eval = T,message=FALSE,warning=FALSE,results='asis'}
grafico<-bd %>% select(Entidad,depositos,Fecha)
grafico<-grafico %>%
  spread(Entidad, depositos)
grafico<-xts(grafico[,2:3],order.by = as.Date(grafico$Fecha))
dygraph(grafico)
```

### Creditos Directos / Personal ( S/. Miles )

```{r, eval = T,message=FALSE,warning=FALSE,results='asis'}
grafico<-bd %>% select(Entidad,creditos.directos.personal,Fecha)
grafico<-grafico %>%
  spread(Entidad, creditos.directos.personal)
grafico<-xts(grafico[,2:3],order.by = as.Date(grafico$Fecha))
dygraph(grafico)
```


